【裁判字號】    89,重附民,13
【裁判日期】    900215
【裁判案由】    請求賠償損害
【裁判全文】
臺灣彰化地方法院刑事附帶民事判決                八十九年度重附民字第一三號
    原      告  丁○○○
    被      告  甲○○○
    訴訟代理人  柯開運律師
    被      告  丙○○
                乙○○
右列被告等因本院八十九年度自字第六五號詐欺案件，經原告提起附帶民事訴訟，本
院判決如左：
    主  文
原告之訴及假執行之聲請均駁回。
    事  實
一、原告部分：
  （一）、聲明：被告甲○○○、丙○○、乙○○等三人應連帶給付原告新台幣一千
          七百一十萬六千六百四十元，及自起訴狀繕本送達翌日即民國八十九年七
          月十五日起至清償日止，按年息百分之五計算之利息。並陳明願供擔保，
          請准宣告假執行。
  （二）、其陳述略稱：被告甲○○○之夫王啟勛前於民國七十八年至八十一年間，
          陸續向原告丁○○○借款新台幣（下同）一千四百萬元，附加利息後，欠
          款合計為二千四百三十一萬三千四百元。嗣因王啟勛於八十三年間去世，
          經原告向繼承人即被告甲○○○再三索討，被告甲○○○乃先將其名下一
          筆土地設定抵押權予原告，其後為求塗銷該抵押權登記，被告甲○○○竟
          與被告丙○○、乙○○三人共謀，推由其中與原告較為熟識之被告丙○○
          出面洽談清償債務事宜，誘使原告陷於錯誤，誤信被告甲○○○確有還款
          之意，因而於八十七年三月二十一日與之簽立償還債務協議書一紙，並同
          意將上開債務折算為一千八百萬元，由被告甲○○○、乙○○分別開立九
          百萬元之支票各一紙，交予原告資為清償。迨被告乙○○所簽發之支票於
          一年後無法兌現，原告經訪查後獲悉被告三人於交付上開支票之時，即已
          確知被告乙○○所開立之支票屆時無法兌現，被告三人竟以簽訂協議書之
          詐術欺騙原告，冀圖免除被告甲○○○之債務，原告至此始知受騙。因認
          被告三人共同涉有刑法第三百三十九條第二項之詐欺得利罪嫌。爰依民法
          侵權行為之規定，請求被告三人連帶給付如聲明所示之金額等語。
二、被告部分：
  （一）、聲明：如主文所示。
  （二）、其陳述略以：被告甲○○○、丙○○、乙○○均辯稱並無詐欺之犯行，並
          請求引用該案刑事判決對其有利之認定等語。
    理  由
一、按刑事訴訟諭知無罪之判決者，對於附帶民事訴訟部份應以判決駁回原告之訴，
    刑事訴訟法第五百零三條第一項前段定有明文。
二、本件被告甲○○○、丙○○、乙○○被訴詐欺一案，業經刑事判決諭知無罪在案
    ，根據首揭說明，自應駁回原告之訴，其假執行聲請，失所附麗，一併駁回。
三、據上論斷，應依刑事訴訟法第五百零三條第一項前段，判決如主文。
中      華      民      國      九十      年      二      月    十五    日
                                    臺灣彰化地方法院刑事第三庭
          法      官  高  文  崇
右正本證明與原本無異。
如不服本判決，應於判決送達後十日內向本院提出上訴狀( 須附繕本 )。
本判決非對於刑事訴訟之判決有上訴時不得上訴。
                                        法院書記官  楊  筱  惠
中      華      民      國      九十      年      二      月    十九    日


司法院資訊處製作；財團法人民間司法改革基金會備份。
